臺灣板橋地方法院刑事判決　　　　　　100年度簡上字第618號
上　訴　人　陳怡君
即　被　告
上列上訴人即被告因傷害案件，不服本院一百年度簡字第一三六
四號中華民國一百年五月四日第一審判決（聲請簡易判決處刑案
號：一百年度偵字第一四四三號），提起上訴，本院管轄之第二
審合議庭判決如下：
    主  文
上訴駁回。
陳怡君緩刑貳年。
    事  實
一、陳怡君因其夫陳岱瑋外遇，於民國九十九年十月九日凌晨二
    時許，偕同臺北縣政府（現改制為新北市政府，以下同）警
    察局三峽分局三峽派出所員警李育叡、楊孟儒，前往址設臺
    北縣三峽鎮（現改制為新北市三峽區，以下同）中山路一百
    六十九巷十號之「愛莉亞汽車旅館」三０八號房抓姦，而於
    陳岱瑋開門後，見林姵伶與陳岱瑋同處一室，竟基於傷害人
    身體之犯意，拉扯林姵伶之頭髮，並徒手毆打林姵伶之頭、
    臉及頸部，致林姵伶因而受有臉、頭皮及頸挫傷、腦震盪及
    眩暈等傷害。
二、案經林姵伶訴由臺北縣政府警察局三峽分局報告臺灣板橋地
    法院檢察署檢察官偵查後聲請簡易判決處刑。
    理  由
壹、證據能力：
    本件認定事實所引用之卷證資料（包含人證與文書證據、物
    證），並無證據證明係公務員違背法定程序所取得，又被告
    以外之人於審判外之陳述，經核並無非出於自由意願而為陳
    述或遭違法取證及顯有不可信之情況，再卷內之文書證據，
    亦無刑事訴訟法第一百五十九條之四之顯有不可信之情況與
    不得作為證據之情形，且被告陳怡君迄本院言詞辯論終結前
    均未聲明異議，依刑事訴訟法第一百五十九條至一百五十九
    條之五之規定，均有證據能力，合先敘明。
貳、實體方面：
一、訊據被告陳怡君固坦承於九十九年十月九日凌晨二時許，前
    往「愛莉亞汽車旅館」三０八號房抓姦，並與告訴人林姵伶
    發生拉扯之事實不諱，惟矢口否認有何傷害犯行，辯稱：我
    沒有惡意去傷害她，而且也沒有動手打她，我們只有拉扯，
    我去那裡是去抓姦，當時她和我先生在裡面，而且她衣衫不
    整，我沒有辦法很理性，拉扯中導致她跌倒，她跌倒我就放
    手云云。惟查：
（一）上開犯罪事實，業據告訴人林姵伶先後於警詢、偵查中（
      見臺灣板橋地方法院檢察署一百年度偵字第一四四三號偵
      查卷第五頁至第六頁、第十八頁）及本院審理時（見本院
      一百年九月十四日審理筆錄）證述在卷，觀諸告訴人上開
      證述之情節，均前後一致，互核相符。而案發當日，新北
      市政府警察局三峽分局三峽派出所警員李育叡、楊孟儒到
      現場處理時，被告與林姵伶發生衝突，二人互有拉扯之事
      實，有證人即現場處理警員李育叡、楊孟儒於偵查中之證
      詞在卷足佐（見同上偵查卷第二十三頁）。證人楊孟儒於
      本院審理時，經檢察官詢問其有看到被告打林姵伶之動作
      ，有幾次，證人楊孟儒亦答稱：一次等語（見本院一百年
      九月十四日審判筆錄）。而告訴人林姵伶因被告之毆打行
      為而受有：臉、頭皮及頸挫傷、腦震盪及眩暈等傷害之事
      實，並有臺北縣立醫院九十九年十一月二十日第0000
      000號診斷證明書一紙、臺灣板橋地方法院檢察署一百
      年一月二十日勘驗筆錄暨蒐證錄影光碟附卷可稽。是告訴
      人林姵伶之指訴，核與事實相符，應堪採信。
（二）被告雖以前詞置辯，然查被告前於偵查中先供稱：我當時
      是協同警察到場的，警察也有進去，我完全沒有碰觸到林
      姵伶等語，嗣於本院行準備程序時則改稱：我並沒有動手
      打她，我只有拉扯，拉址中導致她跌倒等語，是被告就其
      與告訴人之間所生衝突之經過，其前後所為之供述，已非
      一致，實令人懷疑。復參以證人陳岱瑋於本院審理時證稱
      ：原本我開門時，林姵伶是坐在床邊，後來我看到林姵伶
      坐到床下，陳怡君拉她頭髮，打她後頸部，後來一直聽到
      楊孟儒說你在幹嘛，制止的話，這個場面才停住等語（見
      本院一百年九月十四日審判筆錄），及證人楊孟儒於本院
      審理時證稱：其確有在被告與告訴人林姵伶發生衝突之時
      ，將其二人隔開等語（見本院一百年九月十四日之審判筆
      錄）。足認被告確實因見告訴人林姵伶與其偶配於半夜共
      處一室而發生衝突，被告並以徒手攻擊告訴人林姵伶之頭
      部及頸部，嗣後經在場處理之警員將二人隔開，以制止雙
      方相互衝突之發生等事實甚明。再觀諸卷附前揭診斷證明
      書所記載告訴人林姵伶所受之傷勢，為臉、頭皮及頸挫傷
      、腦震盪及眩暈等傷害，衡情苟非被告出手毆打告訴人林
      姵伶之頭、臉及頸部，豈會造成如此之傷勢。又證人即告
      訴人林佩伶復證稱：當天飯店業者打電話說有警察要來臨
      檢，陳岱瑋就去開門，一開門之後，陳怡君的爸爸就打了
      陳岱瑋，陳怡君就直接往我這邊衝過來，我當時坐在床上
      ，陳怡君打了我兩巴掌，然後拉著我的頭髮，把我拖到地
      上之後，因為我知道做錯事情，所以我並沒有任何的反擊
      ，可能是因為一直躲陳怡君，她一直想要打我巴掌，我就
      一直躲她，她就打我後腦，後來警察衝上來，就大喊說在
      幹嘛，光碟都有錄到，然後陳怡君才停止等語（見本院一
      百年九月十四日審判筆錄）。經核亦與告訴人林姵伶提出
      之驗傷診斷證明書上所載之傷勢相符。堪認被告所辯顯係
      卸責之詞，不足採信。本件事證已甚明確，被告犯行堪以
      認定。
二、原審以被告陳怡君所為，係犯刑法第二百七十七條第一項之
    傷害罪。並審酌被告遇事不思理性和平解決，或循司法途徑
    保障自身權益，竟拉扯告訴人林姵伶頭髮並徒手毆打告訴人
    頭部，致告訴人徒受身心傷害而無濟於事，法治觀念顯有不
    足，惟衡酌被告行為時係因發現告訴人與被告之配偶陳岱瑋
    有外遇關係，於難堪及盛怒之情緒下，始一時失慮而對告訴
    人做出傷害身體之行為，兼衡其素行、智識程度、犯罪之手
    段、告訴人受傷程度、被告犯罪後仍飾詞否認犯行，且迄今
    未能與告訴人達成和解之態度等一切情狀，依刑法第二百七
    十七條第一項、第四十一條第一項前段、刑法施行法第一條
    之一第一項、第二條前段，予以論科，量處拘役三十日，並
    諭知易科罰金之折算標準，其認事用法均無不合，量刑亦甚
    妥當。被告上訴否認犯罪，空言指摘原判決不當，為無理由
    ，應予駁回。
三、末查，被告前未曾因故意犯罪受有期徒刑以上刑之宣告，此
    有臺灣高等法院被告前案紀錄表乙份在卷可參，審酌被告之
    所以犯下本件傷害犯行，係因發現告訴人林姵伶為其好友，
    竟與其配偶發生相姦之行為，因而出手傷害告訴人，此僅為
    被告一時盛怒下而未能控制情緒，致犯本件傷害犯行，被告
    經此偵審科刑之教訓，當已知所警惕，應無再犯之虞，本院
    因而認為前開對其所宣告之刑，以暫不執行為適當，爰依刑
    法第七十四條第一項第一款之規定，併予宣告緩刑二年，以
    啟自新。
據上論斷，應依刑事訴訟法第四百五十五條之一第一項、第三項
、第三百六十八條，刑法第七十四條第一項第一款，判決如主文
。
本案經檢察官張慶林到庭執行職務。
中    華    民    國   100    年    9     月    28    日
                  刑事第六庭審判長法  官  胡堅勤
                                  法  官  高增泓
                                  法  官  盧軍傑
以上正本證明與原本無異。
本件不得上訴。
                                  書記官  梁宜庭
中    華    民    國   100    年    9     月    28    日
附錄本案論罪科刑法條全文：
中華民國刑法第二百七十七條
傷害人之身體或健康者，處三年以下有期徒刑、拘役或一千元以
下罰金。
犯前項之罪因而致人於死者，處無期徒刑或七年以上有期徒刑；
致重傷者，處三年以上十年以下有期徒刑。